# 权益法下的投资收益是否计入非经常性损益的问题

提问人：田键泯 时间：2020-04-24 20:14:26
@chenyiwei，陈版主，如版面您对该问题的回复：权益法下按比例确认的在被投资方净利润所占份额中，理论上如果作为计算基数的被投资方净利润某个项目是非经常性损益的，则对应按比例确认的这部分投资收益也应当是非经常性的。但一般在实务操作中不做这样的区分。（即计入经常性损益）
同时，根据上市公司执行企业准则案例分析中，关于非经常性损益关注的大抵上有三点：
第一，应关注交易是否具有非正常的性质，即同公司的正常业务不相关；
第二，要关注交易的发生频率，即在发生频率上具有偶发性；
第三，要考虑非经常性损益的性质，即该项目是否能够作为判断公司持续性经营业绩和盈利能力的考虑因素。
现有一公司如下：
A公司处置子公司B以后，变更权益法核算，同时每年对B进行权益法核算，B公司由于业务的亏损，每年持续计量存在较大额的投资亏损，该投资亏损的严重影响报表使用人对A公司经营业绩和盈利能力作出正常判断的各项交易和事项产生的损益。
例如A公司本年经营正常利润有 5000 万，投资收益亏损 1500 万。
A与B公司虽然为同行业，但是面对的消费群体完全不同，例如A主要面对成人消费主体，B主要面对消费主体。
问:
1 、为了不影响财务报表使用者对A公司经营业绩和盈利能力的判断（实际上A公司确实完全不会受到B公司的影响，但B公司投资收益计入经常性后，别人看起来就会很差）。
对于这样的案例，请问陈版主对将投资收益计入非经常性损益，并对该 1500 万进行详细披露，从而不影响财务报表使用者对A经营的判断的观点如何评价？
2 、同时想请教陈版主，是否存在过类似案例。（即与A与B虽是同行业，但无直接相关内部交易，同时由于上述原因，影响财务报表使用者的判断的）
案例有点长，感谢陈版主!!

回答人：chenyiwei
不建议仅仅以“A与B公司虽然为同行业，但是面对的消费群体完全不同”为由将其在B的亏损中应分担的份额作为非经常性损益。没有类似案例可循，也不符合非经常性损益这个监管指标的本意。